臺灣士林地方法院民事裁定　　　　　 110年度消債更字第58號
債　務　人　張家銘　


代　理　人　戴嘉志律師
上列債務人聲請更生事件，本院裁定如下： 
    主  文                   
債務人張家銘自民國一百一十年十月八日十七時起開始更生程序
。
命司法事務官進行本件更生程序。
    理  由                   
一、按債務人對於金融機構負債務者，在聲請更生前，應向最大
    債權金融機構請求協商債務清償方案，或向其住、居所地之
    法院或鄉、鎮、市、區調解委員會聲請債務清理之調解，消
    費者債務清理條例（下稱消債條例）第151 條第1 項定有明
    文。次按債務人不能清償債務或有不能清償之虞，且無擔保
    或無優先權之本金及利息債務總額未逾新臺幣（下同）1,20
    0 萬元者，於法院裁定開始清算程序或宣告破產前，得向法
    院聲請更生，此觀消債條例第3 條、第42條第1 項規定自明
    。又法院開始更生程序之裁定，應載明其年、月、日、時，
    並即時發生效力；法院裁定開始更生程序後，得命司法事務
    官進行更生程序，復為消債條例第45條第1 項、第16條第1
    項所明定。
二、聲請意旨略以：伊有不能清償債務之虞，前已向本院聲請債
    務清理之調解，惟調解不成立。又伊無擔保或無優先權之本
    息債務總額未逾1,200 萬元，復未經法院裁定開始清算程序
    及宣告破產，爰聲請更生等語。
三、經查，債務人主張之上開事實，有財團法人金融聯合徵信中
    心當事人綜合信用報告之債務清理條例前置協商專用債權人
    清冊（見本院109 年度司消債調字第511 號卷，下稱調解卷
    ，第6 至8 頁背面）、全國財產稅總歸戶財產查詢清單（見
    調解卷第9 頁、本院卷第48頁）、民國107 至109 年度綜合
    所得稅各類所得資料清單（見調解卷第10至11頁、本院卷第
    50頁）、勞工保險被保險人投保資料表及明細（見調解卷第
    12至14頁）、國泰人壽保險股份有限公司債務人保單帳戶價
    值及保單價值一覽表（見調解卷第18至19頁）、保單借款餘
    額證明書、保險單貸款餘額證明書（見調解卷第20至22頁）
    、永豐銀行信用卡帳單（見調解卷第23頁）、調解不成立證
    明書（見調解卷第46頁）、國泰人壽保險股份有限公司110
    年6 月29日國壽字第1100061144號函及附件（見本院卷第32
    至38頁）、集保戶往來參加人明細資料表（見本院卷第52頁
    ）、保管帳戶客戶餘額表（見本院卷第54頁）、客戶存券異
    動明細表（見本院卷第56頁）、投資人於各專戶無資料明細
    表（見本院卷第58頁）、投資人於清算交割銀行未開戶明細
    表（見本院卷第60頁）、本院民事執行處110 年6 月16日士
    院擎110 司執祥字第23875 、23999 號函（見本院卷第62至
    64頁）、107 年12月起迄今之存摺封面及內頁影本（見本院
    卷第66至98頁）、中華民國人壽保險商業同業公會投保查詢
    資料（見本院卷第100 至102 頁）、收入切結書（本院卷第
    104 頁）、債務人現戶全戶戶籍謄本（本院卷第106 頁）、
    債務人配偶全國財產稅總歸戶財產查詢清單（見本院卷第10
    8 頁）、107 至109 年度綜合所得稅各類所得資料清單（見
    本院卷第110 至114 頁）、債務人薪資轉帳至配偶帳戶之存
    摺封面及內頁影本（見本院卷第120 至122 頁）、債務人勞
    務報酬證明（見本院卷第124 頁）在卷可稽，堪認屬實。債
    務人居住於新北市汐止區，名下財產有國泰人壽有效保單1
    份解約金1,382 元（見本院卷第36頁），每月收入約51,690
    元（見本院卷第117 頁），每月必要支出含扶養費約為48,7
    20元（見本院卷第117 頁），依債務人之債務總金額已達1,
    751,151 元（見調解卷第17頁）觀之，綜合評估債務人財產
    、信用及勞力等狀況，堪認債務人有不能清償債務之虞。此
    外，復查無消債條例第6 條第3 項、第8 條或第46條各款所
    定駁回更生聲請之事由，是債務人聲請更生，應屬有據，爰
    依首揭規定，裁定其應予開始更生程序，並命司法事務官進
    行本件更生程序。
四、爰裁定如主文。
中    華    民    國   110    年    10    月    8     日
                  民事第三庭  法  官  陳世源
以上正本係照原本作成。 
本件裁定不得抗告。
中    華    民    國   110    年    10    月    8     日
                              書記官  吳婉萱